【裁判字號】    98,小上,77
【裁判日期】    990525
【裁判案由】    給付貨款
【裁判全文】
臺灣士林地方法院民事判決              98年度小上字第77號
上  訴  人  黃忠律師即鎗銘實業有限公司破產管理人
被上訴人    華倫不銹鋼廚具有限公司
法定代理人  甲○○
上列當事人間給付貨款事件，上訴人對於中華民國98年9月15日
本院士林簡易庭第一審判決（98年度士小字第77號），提起上訴
，本院判決如下：
    主  文
上訴駁回。
第二審訴訟費用新臺幣壹仟伍佰元由上訴人負擔。
    理  由
一、按關於請求給付金錢或其他代替物或有價證券之訴訟，其標
    的金額或價額在新臺幣（下同）10萬元以下者，適用小額程
    序。對於小額程序之第一審裁判之上訴，非以其違背法令為
    理由不得為之。民事訴訟法第436 條之8 第1 項、第436 條
    之24第2 項分別定有明文。又小額程序之第二審判決，依上
    訴意旨足認上訴為無理由者，得不經言詞辯論判決駁回之。
    同法第436 條之29第2 款亦規定甚明。
二、上訴人起訴主張：被上訴人於民國95年5月、6月間，向鎗銘
    實業有限公司（下稱鎗銘公司）購買廚具等物品（下稱系爭
    貨物），積欠價款4萬4,068元（下稱系爭貨款）迄未給付。
    倉銘公司業經臺灣宜蘭地方法院裁定宣告破產在案，系爭貨
    款請求權應屬破產財團，伊為破產管理人，爰依買賣關係，
    訴請被上訴人給付上述欠款及自支付命令送達被上訴人翌日
    起至清償日止，按年息5%計算之利息等語。被上訴人則以：
    系爭貨物有瑕疵，經伊屢次要求處理，鎗銘公司均置之不理
    ；系爭貨款原應於95年間給付，上訴人至98年6 月間始向伊
    請求，已罹於2 年時效，伊亦得拒絕給付等語，資為抗辯。
三、原審審理結果，係以：被上訴人與鎗銘公司間有多筆交易，
    被上訴人購買鎗銘公司產製之廚房用具配件等物品，鎗銘公
    司陸續製作載明銷貨日期、品名規格、編號、數量之銷貨憑
    單，供被上訴人簽收核對，並請領貨款，雙方係屬賣斷性質
    之買賣關係，鎗銘公司從事於商品之買賣，提供予被上訴人
    系爭貨品之代價，自屬民法第127條第8款所定之商人所供給
    之商品之代價，被上訴人辯稱系爭貨款請求權應有上述條款
    所定2 年消滅時效期間之適用，應可採信。鎗銘公司就系爭
    貨款與被上訴人約定之預收款日均在95年5 、6 月間，有上
    訴人提出之銷貨憑單影本可佐，則自上述其得行使貨款請求
    權之時起算，迄97年5 、6 月間止，系爭貨款請求權均因2
    年間不行使而消滅。被上訴人為時效抗辯而拒絕給付，為有
    理由等語，為其主要心證之所由得，而為上訴人敗訴之判決
    。
四、上訴人就原審判決全部聲明不服，提起上訴，聲明：(一)原判
    決廢棄；(二)被上訴人應給付上訴人4 萬4,068 元及自起訴狀
    繕本送達被上訴人翌日起至清償日止，按年息5%計算之利息
    。所執上訴理由略以：民法第127 條第8 款之請求權，僅商
    人製造人所供給之商品及產物之代價請求權而言，不包括交
    付出賣標的物之請求權在內（最高法院39年台上字第1155號
    判例參照）。關於交付出賣標的物之消滅時效，仍應適用民
    法第125 條之規定。鎗銘公司係生產廚具設備之工廠，於95
    年6 月間，基於買賣雙方之合意，將系爭貨物出售予被上訴
    人。依民法第367 條規定，買受人對於出賣人有交付約定價
    金之義務，此項基於買賣關係所生之貨款請求權，與商人、
    製造人、手工業人所供給之商品及產物之代價有別，不能謂
    有民法第127 條第8 款之適用，仍應適用同法第125 條之規
    定。原判決有適用上述規定，有違背法令之情等語。
五、按民法第127 條第8 款所定之商人、製造人、手工業人所供
    給之商品及產物之代價，係指商人就其所供給之商品及製造
    人、手工業人就其所供給之產物之代價而言。本條款所定商
    品或產物供給之人，並未限定其須具備何種身分或資格，舉
    凡供給所從事營業項目之商品、貨物，所生代價之請求權即
    有2 年短期時效之適用。出賣人本身資本額之大小或營業販
    售之產品類別為何，亦皆無涉於是否適用短期時效之判斷。
    上訴人自承鎗銘公司於破產宣告前，係從事生產廚具設備之
    工廠，而該公司原登記營業項目亦包含廚房器具、裝設品之
    批發業、零售業等項目，亦有該公司基本資料查詢明細可佐
    。系爭貨物既屬鎗銘公司之營業項目，則鎗銘公司出售系爭
    貨物予被上訴人所生之系爭貨款請求權，自應有民法第127
    條2 年短期時效規定之適用，要屬無疑。至於上訴人所援引
    最高法院39年台上字第1155號判例意旨，所述應適用一般時
    效規定者，係指「以商品或產物為標的之債」而言，亦即請
    求出賣人交付出賣標的物之請求權，非指出賣商品及產物所
    生代價之請求權，上訴人此部分論述顯然誤解上述判例之意
    旨，自不足採。綜上以解，原判決適用法第127 條第8 款規
    定，採認被上訴人所為2 年短期時效之抗辯，核無違背法令
    之情事。上訴人任意指摘原判決違背法令，要非可採。
六、承上所述，本件依上訴意旨足認上訴為無理由，爰不經言詞
    辯論逕予判決駁回上訴。並確定第二審訴訟費用額1,500 元
    ，應由上訴人負擔。
七、據上論結，本件上訴為無理由，依民事訴訟法第436 條之29
    第2 款、第436 條之32第1 項、第2 項、第436 條之19第1
    項、第449 條第1 項、第78條，判決如主文。
中    華    民    國    99    年    5     月    25    日
                  民事第三庭  審判長法官  張國勳
                              法      官  林尚諭
                              法      官  施月燿
以上正本證明與原本無異。
本件判決不得上訴。
中    華    民    國    99    年    5     月    27    日
                              書  記  官  吳昀蔚

司法院資訊處製作；財團法人民間司法改革基金會備份。
